臺灣屏東地方法院刑事判決
                        111年度易字第20號
公  訴  人  臺灣屏東地方檢察署檢察官
被      告  郭誌祐

                    籍設屏東縣○○市○○路000號屏東市戶                      政事務所

上列被告因竊盜案件，經檢察官提起公訴（110年度偵緝字第569
號、110年度偵緝字第570號、110年度偵緝字第571號），本院判
決如下：
    主  文
郭誌祐犯如附表編號1至5所示之罪，各處如附表編號1至5「主文
欄」所示之刑。不得易科罰金之有期徒刑部分，應執行有期徒刑
壹年貳月；得易科罰金之有期徒刑部分，應執行有期徒刑拾月，
如易科罰金，以新臺幣壹仟元折算壹日。
    事  實
一、郭誌祐與真實姓名、年籍均不詳之成年人，共同意圖為自己
    不法之所有，基於竊盜之犯意聯絡，於如附表編號3、4所示
    之時間、地點，以如附表編號3、4所示之方式，著手行竊而
    不遂。
二、郭誌祐與真實姓名、年籍均不詳之成年人，共同意圖為自己
    不法之所有，基於竊盜之犯意聯絡，於如附表編號1、2、5
    所示之時間、地點，以如附表編號1、2、5所示之方式，竊
    取如附表編號1、2、5所示之物得手。
三、嗣警獲報後，分別以如附表「查獲經過」欄所示之查獲經過
    尋線追查，而知上情。
四、案經丁英泉、林永來、吳旻翰、陳思琳訴由屏東縣政府警察
    局屏東分局報告臺灣屏東地方檢察署檢察官偵查起訴。　
    理  由
一、按被告以外之人於審判外之陳述，雖不符刑事訴訟法第159
    條之1至之4等規定，惟經當事人於審判程序同意作為證據，
    法院審酌該言詞或書面陳述作成時之情況，認為適當者，亦
    得為證據，刑事訴訟法第159條之5第1項定有明文。查本判
    決以下所引用具傳聞性質之證據，檢察官及被告郭誌祐於本
    院審理中均表示同意有證據能力（本院卷第176頁），本院
    審酌上開證據資料作成時之情況，並無任何違法取證之不適
    當情形，且對於被告涉案之事實具有相當之關聯性，依刑事
    訴訟法第159條之5第1項規定，認均具有證據能力。
二、上開事實，業經被告於本院審理時坦承不諱（本院卷第190
    頁），核與證人即告訴人丁英泉、林永來、陳思琳於警詢時
    之證述，證人即被害人侯昇廷於警詢時之證述，證人即告訴
    人吳旻翰於警詢及偵訊時之證述均大致相符（警2200卷第7-
    14頁；警5500卷第10-12頁；警6200卷第11-13頁；偵緝569
    卷第77-78頁），並有水果刀1把、鐵剪1支扣案可證，另有
    如附表編號1至5「證據欄」所示之證據在卷可佐。基上，堪
    認被告上開任意性自白均核與客觀事實相符，可以採信。綜
    上，本案事證明確，被告前揭犯行均堪認定，應予依法論科
    。
三、論罪科刑
　㈠按按刑法第321條第1項第1款之侵入住宅竊盜罪，其所謂「住
    宅」，乃指人類日常住居生活作息之場所。住宅原屬建築物
    之一種，而所謂建築物係指住宅以外上有屋面，周有門壁，
    足蔽風雨，供人出入，且定著於土地之工作物。是供人日常
    生活起居作息之「建築物」中，縱內部又配置供為蒔花養蘭
    、畜養寵物，健身休憩，晾曬衣物等「用途」不同之工作室
    、健身房、陽台等房間、處所。惟就整體觀察，均與生活起
    居之怡神養性、身心健全發展有密切關聯，自應認各該處所
    仍為住宅之一部分（最高法院76年台上字第2972號判決、80
    年台上字第64號判決、82年度台上字第1809號判決意旨參照
    ）。查被告如附表編號1所示之犯行，係侵入告訴人丁英泉
    住處附圍之車庫內行竊，此有現場照片附卷可稽（本院卷第
    83-109頁），是上開車庫既係告訴人丁英泉平日起居、出入
    通行及停車所用，為住宅整體之一部份，與住宅有密切不可
    分之關係，從而，被告侵入上開住宅附圍之車庫內竊盜，難
    謂無同時妨害居住安全之情形，自應成立侵入住宅竊盜罪。
    次按刑法第321條第1項第3款之攜帶兇器竊盜罪，係以行為
    人攜帶兇器為其加重條件，此所謂兇器，其種類並無限制，
    凡客觀上足以對人之生命、身體、安全構成威脅，具有危險
    性之兇器為已足，並不以攜帶之初有行兇之意圖為必要（最
    高法院79年台上字第5253號判決意旨參照）。本案被告為如
    附表編號3至5所示之犯行時，所使用之鐵剪、水果刀與不詳
    鐵製工具，均係金屬製品，且質地堅硬，既分別能破壞鎖頭
    、投幣口與抽油管，客觀上當足以對人之生命、身體、安全
    構成威脅，顯具有危險性，依上揭判決意旨，核屬於刑法第
    321條第1項第3款所稱之兇器無疑。
　㈡核被告所為，就如附表編號1所示之部分，係犯刑法第321條
    第1項第1款之侵入住宅竊盜罪；就如附表編號2所示之部分
    ，係犯刑法第320條第1項之竊盜罪；就如附表編號3至4所示
    之部分，均係犯刑法第321條第2項、第1項第3款之攜帶兇器
    竊盜未遂罪；就如附表編號5所示之部分，係犯刑法第321條
    第1項第3款之攜帶兇器竊盜罪。被告如附表編號1至5所示之
    犯行，與真實姓名、年籍均不詳之成年人均有犯意聯絡與行
    為分擔，為共同正犯。被告上開犯行，犯意各別，行為互殊
    ，應予分論併罰。又被告如附表編號3至4所示之犯行，已著
    手於竊盜行為之實行，惟因未竊得財物而不遂，為未遂犯，
    爰依刑法第25條第2項規定，按既遂犯之刑減輕之。
　㈢爰審酌被告不思以己身之力循正當途徑獲取所需，竟與真實
    姓名、年籍均不詳之成年人竊取他人財物，欠缺對他人財產
    權之尊重，造成他人財產損失及生活不便，危害社會治安，
    所為實不足取；次酌被告犯後於偵查至本院準備程序時始終
    否認犯行，致使偵查機關耗費相當心力追查比對，惟於本院
    審理程序末終能坦承犯行，然被告始終隱匿共犯之真實年籍
    資料，增益偵查困難，致使該不詳共犯得以逍遙法外，難認
    犯後態度甚佳；惟參被告已與告訴人丁英泉、林永來、吳旻
    翰達成和解或調解並賠償其等損失，而稍有彌補上開告訴人
    之損失，此有本院和解及調解筆錄在卷可考（本院卷第115-
    116頁）；復慮被告前有竊盜、搶奪、詐欺、偽造文書等前
    案紀錄，此有臺灣高等法院被告前案紀錄表附卷可稽，素行
    非佳；兼衡被告犯罪之動機、過程與手段、告訴人及被害人
    所受之損失程度，及其於本院審理程序時自陳之家庭、生活
    、經濟與工作狀況（本院卷第188頁），暨公訴檢察官對量
    刑之意見（本院卷第190頁）等一切情狀，分別量處如附表
    編號1至5「主文欄」所示之刑，並就得易科罰金部分，諭知
    易科罰金之折算標準。再衡以被告各次所犯罪行為之罪質、
    時間、地點橫跨情形，考量整體犯罪過程之各罪關係、被害
    人數、所侵害法益之性質、數罪對法益侵害之加重效應及罪
    數所反應行為人之人格及犯罪傾向等情狀，予以綜合判斷，
    分別就不得易科罰金之有期徒刑部分、得易科罰金之有期徒
    刑部分，各定應執行之刑如主文所示，並就得易科罰金之有
    期徒刑之應執行刑諭知易科罰金之折算標準。
四、沒收
　㈠被告於本院準備程序時供稱：所竊得之物均為共犯所拿走等
    語（本院卷第77頁），而綜觀全卷亦無其他證據足證被告有
    分配犯罪所得，是難認被告本案犯行確有分配得到犯罪所得
    ，爰均不予宣告沒收之。
　㈡扣案之水果刀1把、鐵剪1支，與未扣案之鐵製不詳工具，固
    為被告本案犯行所用之物，惟被告於本院準備至審理時均供
    稱：上開物品均不是我的等語（本院卷第77、183、187頁）
    ，審酌上開水果刀、鐵剪為日常生活常見之物，在市面上均
    可輕易購得；鐵製不詳工具則未扣案，且均無證據證明上開
    物品為被告所有，價值又均屬低微，故認該等物品無刑法上
    之重要性，爰依刑法第38條之2第2項規定，不予宣告沒收或
    追徵之。
據上論斷，應依刑事訴訟法第299條第1項前段，判決如主文。　
本案經檢察官盧惠珍提起公訴，檢察官楊婉莉到庭執行職務。
中　　華　　民　　國　　111 　年　　5 　　月　　31　　日
                  刑事第五庭    法  官  江永楨
以上正本證明與原本無異。
如不服本判決應於收受判決後20日內向本院提出上訴書狀，並應
敘述具體理由；其未敘述上訴理由者，應於上訴期間屆滿後20日
內向本院補提理由書（均須按他造當事人之人數附繕本）「切勿
逕送上級法院」。　　　　　　　　　
中　　華　　民　　國　　111 　年　　5 　　月　　31　　日
　　                             書記官  洪韻雯　　　　
　　　　　　　　　　　　
附錄本案論罪科刑法條：
刑法第320條
意圖為自己或第三人不法之所有，而竊取他人之動產者，為竊盜
罪，處五年以下有期徒刑、拘役或五十萬元以下罰金。
意圖為自己或第三人不法之利益，而竊佔他人之不動產者，依前
項之規定處斷。
前二項之未遂犯罰之。
刑法第321條
犯前條第1項、第2項之罪而有下列情形之一者，處6月以上5年以
下有期徒刑，得併科50萬元以下罰金：
一、侵入住宅或有人居住之建築物、船艦或隱匿其內而犯之。
二、毀越門窗、牆垣或其他安全設備而犯之。
三、攜帶兇器而犯之。
四、結夥三人以上而犯之。
五、乘火災、水災或其他災害之際而犯之。
六、在車站、港埠、航空站或其他供水、陸、空公眾運輸之舟、
    車、航空機內而犯之。
前項之未遂犯罰之。
附表：
編號 被害人／告訴人 時間 所得 方式 查獲經過 證據欄 主文欄   地點      1 告訴人 丁英泉 民國110年5月23日4時30分前某時許 車牌號碼000-0000號普通重型機車 郭誌祐與真實姓名、年籍均不詳之成年人於左列時間、地點，侵入該址車庫，見左列車輛鑰匙未拔，以上開鑰匙發動左列車輛後，徒手竊取丁英泉所有之左列車輛後即騎乘該車離去。        丁英泉發現左列車輛遭竊後報警處理，經警調閱監視器錄影畫面而查悉左情。並於屏東縣屏東市頭前溪公墓區尋獲左列車輛（車輛已發還予丁英泉）。 ⒈勘察採證同意書（警2200卷第33頁） ⒉贓物認領保管單（警2200卷第37頁） ⒊監視器錄影畫面翻拍照片（警2200卷第58-59、63-69頁） ⒋現場照片（本院卷第83-109頁）  郭誌祐共同犯侵入住宅竊盜罪，處有期徒刑柒月。   屏東縣○○市○○路000號      2 告訴人 林永來 110年5月24日19時20分前某時許 車牌號碼000-000號車牌1面 郭誌祐與真實姓名、年籍均不詳之成年人於左列時間、地點，竊取林永來所有、懸掛於車牌號碼000-000號普通重型機車之左列車牌，得手後隨即離去。 警方尋獲車牌號碼000-0000號普通重型機車時，見車牌懸掛於上開車輛而循線查悉左情（車牌已發還予林永來）。 ⒈勘察採證同意書（警2200卷第35頁） ⒉贓物認領保管單（警2200卷第39頁） ⒊現場照片（警2200卷第55-57頁） 郭誌祐共同犯竊盜罪，處有期徒刑肆月，如易科罰金，以新臺幣壹仟元折算壹日。   屏東縣○○鄉○○路000 號      3 告訴人 吳旻翰 110年5月24日1時48分許 無 郭誌祐與真實姓名、年籍均不詳之成年人於左列時間、地點，由郭誌祐持客觀上足以傷害人之生命、身體而可供兇器使用之鐵剪1支，破壞左列地點由吳旻翰所管領之加水機器零錢箱鎖頭，欲竊取金錢，惟遭吳旻翰經監視器發現而即時制止，郭誌祐乃與上開成年人共乘機車逃離而不遂。 吳旻翰發現左列車輛遭竊後報警處理，並因郭誌祐於同日3時20分許因另涉竊盜案件而遭商凱銘壓制在地，警方趕至現場後，扣得鐵剪1支，並調閱現場監視器畫面，而循線查悉左情。 ⒈偵查報告（警5500卷第5頁） ⒉監視器錄影畫面翻拍照片（警5500卷第18-20頁） ⒊扣案物照片（警5500卷第21-23頁） ⒋監視器錄影畫面翻拍照片（警5500卷第24、28-29頁） ⒌現場照片（警5500卷第25-27頁） ⒍屏東縣政府警察局屏東分局搜索扣押筆錄（本院卷第61-67頁） ⒎扣押物品目錄表（本院卷第69頁） 郭誌祐共同犯攜帶兇器竊盜未遂罪，處有期徒刑肆月，如易科罰金，以新臺幣壹仟元折算壹日。   屏東縣○○市○○路000號之加水站      4 告訴人 陳思琳 110年5月24日2時18分許 無 郭誌祐與真實姓名、年籍均不詳之成年人於左列時間、地點，由郭誌祐持客觀上足以傷害人之生命、身體而可供兇器使用之鐵製不詳工具1支，破壞左列地點由陳思琳所管領之自助洗衣機與投幣機之投幣口，欲竊取金錢，惟未能開啟而不遂。 陳思琳發現投幣口遭破壞，調閱監視器錄影畫面後報警處理，並提供監視器錄影畫面供警追查。 ⒈偵查報告（警2200卷第5頁） ⒉現場照片（警2200卷第60頁） ⒊監視器錄影畫面翻拍照片（警2200卷第61-62頁） 郭誌祐共同犯攜帶兇器竊盜未遂罪，處有期徒刑伍月，如易科罰金，以新臺幣壹仟元折算壹日。   屏東縣○○市○○路000○0號      5 被害人 侯昇廷 110年5月24日凌晨某時許 抽油管1支、自動噴霧器1個 郭誌祐與真實姓名、年籍均不詳之成年人於左列時間、地點，由郭誌祐持客觀上足以傷害人之生命、身體而可供兇器使用之水果刀1把，破壞停放於左列地點之侯昇廷所管領之車牌號碼000-0000號普通重型機車之抽油管及放置左列地點之自動噴霧器1個，得手後隨即離去。 侯昇廷發現左列物品遭竊後報警處理，經警到場後扣得水果刀1把，警方並調閱監視器錄影畫面而循線查悉左情。 ⒈偵查報告（警6200卷第3頁） ⒉屏東縣政府警察局屏東分局搜索扣押筆錄（警6200卷第19-25頁） ⒊扣押物品目錄表（警6200卷第27頁） ⒋車輛詳細資料報表（警6200卷第31頁） ⒌現場照片（警6200卷第37-41頁） ⒍扣案物照片（警6200卷第43頁） ⒎臺灣屏東地方檢察署檢察事務官勘驗筆錄暨附件（偵緝569卷第87-95頁） 郭誌祐共同犯攜帶兇器竊盜罪，處有期徒刑拾月。   屏東縣○○市○○街000號外騎樓處      
卷別對照表：
簡稱 卷別 警2200卷 屏東縣政府警察局屏東分局屏警分偵字第11033752200號卷 警5500卷 屏東縣政府警察局屏東分局屏警分偵字第11032235500號卷 警6200卷 屏東縣政府警察局屏東分局屏警分偵字第11032276200號卷 偵緝569卷 臺灣屏東地方檢察署110年度偵緝字第569號卷 本院卷 臺灣屏東地方法院111年度易字第20號卷